臺灣臺北地方法院交通事件裁定　　　　 96年度交聲字第759號
原處分機關　臺北市交通事件裁決所
受處分人　　乙○○
上列受處分人因違反道路交通管理處罰條例案件，對於臺北市交
通事件裁所九十六年六月二十五日所為之處分 (原處分案號：北
市裁二字第22-ACL503412號、22-ACL503378號）聲明異議，本院
裁定如下：
    主  文
異議駁回。
    理  由
一、按汽車駕駛人，駕駛汽車不依規定保持前、後車距離者，處
    新臺幣六百元以上一千二百元以下罰鍰，道路交通管理處罰
    條例第五十八條第一款定有明文。次按，道路交通事故處理
    辦法第三條規定：「發生道路交通事故，駕駛人或肇事人應
    先為下列處置：(一)事故地點在車道或路肩者，應在適當距離
    處豎立車輛故障標誌或其他明顯警告設施，事故現場排除後
    應即撤除。(二)有受傷者，應迅予救護，並儘速通知消防機關
    。(三)發生火災者，應迅予撲救，防止災情擴大，並儘速通知
    消防機關。(四)不得任意移動肇事車輛及現場痕跡證據。但無
    人傷亡且車輛尚能行駛，或有人受傷且當事人均同意移置車
    輛時，應先標繪車輛位置及現場痕跡證據後，將車輛移置不
    妨礙交通之處所」。而「汽車駕駛人駕駛汽車肇事，無人受
    傷或死亡而未依規定處置者，處新臺幣一千元以上三千元以
    下罰鍰；逃逸者，並吊扣其駕駛執照一個月至三個月。」道
    路交通管理處罰條例第六十二條第一項亦有明定。
二、本件原處分機關臺北市交通事件裁決所以異議人乙○○於九
    十五年十月二十日下午六時四十分許，駕駛車牌號碼五Ｂ─
    八七二九號自用小客車，未依規定保持前後車距離，而於臺
    北市○○○路○段，撞擊前方甫行停止之車牌號碼ＤＦ─八
    三九八號自用小客車肇事，詎其於無人受傷或死亡之情形下
    ，又未依規定處置即行離去，而依道路交通管理處罰條例第
    五十八條第一款及同條例第六十二條第一項規定，分別裁處
    罰鍰新臺幣（以下同）六百元及一千元。
三、受處分人就其於前開時、地，與證人甲○○駕駛之車牌號碼
    ＤＦ─八三九八號自用小客車發生輕微碰撞，經甲○○當場
    下車主張車輛受損，要求受處分人與其保險公司聯繫，惟受
    處分人認無必要，遂於未經對方同意，且未標繪車輛位置及
    現場痕跡證據之狀況下，先行駕車離去之事實亦不爭執。惟
    其堅決否認有何違規定情事，辯稱當日係甲○○所駕駛之前
    開車輛於停車狀態無故後滑，因而撞及同屬停車狀態之受處
    分車輛，且時值交通尖鋒時段，受處分人已告訴證人甲○○
    記下車號，如欲請求賠償，可逕向法院提告云云。
四、經查：
    (一)北市裁二字第裁22-ACL503412號裁決部分：受處分人與證
      人甲○○分別駕駛車輛，於前述時、地，發生輕微碰撞之
      事實，業據彼等陳明在卷，互核相符。受處分人雖否認未
      依規定保持前後車距離，辯稱係於停車狀態，遭前車後退
      撞及云云。惟證人甲○○甫於「Ｄ檔」（駕駛）狀態，隨
      前車以剎車方式停車後，即遭受處分人自後撞及之事實，
      業據其證述綦詳（見本院九十六年十一月十三日筆錄），
      且當天路上車輛甚多，不時走走停停，亦據受處分人陳明
      在卷（見本院同前筆錄），核與證人甲○○指證之路況相
      符，是以如此行車狀況觀之，實難想見證人甲○○有何排
      入「Ｒ檔」（倒檔）或誤為換檔，導致車輛滑退撞及後方
      受處分人車輛之可能。況核證人甲○○與受處分人素眛平
      生，亦無怨隙，即其車損情形亦僅有部分撞擊斑點，甚為
      輕微，衡情當無甘冒偽證重責，誣指受處分人違規之必要
      ；且其雖於事故現場主張損害，然僅要求受處分人與其保
      險公司接洽，亦無任意開價要求賠償之情事，再佐以其當
      場報警處理之反應，益證證人甲○○依法釐清責任之舉措
      ，顯與一般違規肇事者之反應有異，因認其指證之事故經
      過，堪予採信。受處分人空言否認違規，尚不足採，其未
      依規定保持前後車距離，導致撞及證人甲○○車輛，堪予
      認定。
    (二)北市裁二字第裁00-000000號裁決部分：受處分人肇事後
      ，雖有下車查看情形，然並未依道路交通事故處理辦法第
      三條第四款之規定，完成標繪車輛位置及現場痕跡證據後
      ，即行駕車離去，此經證人甲○○指證在卷，並據受處分
      人自承「直接回車上，把車開離現場」等情不諱（見本院
      九十六年十一月十三日筆錄）。受處分人就此雖辯稱已要
      求證人甲○○自行記下車號處理云云，然此不惟經證人甲
      ○○否認在卷，縱屬實在，亦與前述交通事故處理辦法所
      定之處理程序不符。因認受處分人此部分違規情事，亦屬
      明確，自堪認定。
五、從而，原處分機關就受處分人上述違規行為，分別依道路交
    通管理處罰條例第五十八條第一款及同條例第六十二條第一
    項規定，各裁處罰鍰新臺幣（以下同）六百元及一千元。第
    五十六條第一項第一款暨違反道路交通管理事件統一裁罰基
    準表之規定，裁處罰鍰六百元，核無不當。本件異議為無理
    由，應予駁回。
六、據上論斷，應依道路交通案件處理辦法第十九條，裁定如主
    文。
中    華    民    國    96    年    12    月    25    日
                  交通法庭法　官　  劉方慈
以上正本證明與原本無異。
如不服本裁定，應於裁定送達後5日內向本院提出抗告狀。
                          書記官    殷玉芬
中　　華　　民　　國　　96　　年　　12　　月　　27　　日
